臺灣雲林地方法院民事簡易判決
             110年度虎簡字第113號
原      告  阮功平  
被      告  李欣嬡  
上列當事人間債務人異議之訴事件，本院不經言詞辯論，判決如
下：
    主  文
原告之訴駁回。
訴訟費用由原告負擔。
    事實及理由
一、原告起訴主張：兩造前為夫妻，離婚時之離婚書為被告所書
    寫，原告為外籍歸化人士，不識中文字，不知離婚書內有原
    告應給付被告生活費之約定，直至收受被告聲請核發之支付
    命令始知情，兩造就此協商，協商結果為原告應一次性給付
    原告新臺幣（下同）15萬元之生活費，其中10萬元先行給付
    ，其餘5萬元分期，每月給付5,000元，兩造遂簽立協議書，
    被告並於原離婚書上附記「甲方（即原告）已無需要給乙方
    （即被告）每個月5000元生活費」。上開15萬元原告已清償
    完畢，故此生活費債權已因清償而消滅，爰依強制執行法第
    14條規定提起本件訴訟等語。並聲明：本院110年度司執字
    第19182號兩造間強制執行事件之強制執行程序應予撤銷。
二、原告之訴，依其所訴之事實，在法律上顯無理由者，法院得
    不經言詞辯論，逕以判決駁回之，民事訴訟法第249條第2項
    定有明文，依同法第436條第2項規定，於簡易程序準用之。
    而所謂原告之訴，依其所訴之事實，在法律上顯無理由者，
    係指依原告於訴狀內記載之事實觀之，在法律上顯然不能獲
    得勝訴之判決者而言。又執行名義成立後，如有消滅或妨礙
    債權人請求之事由發生，債務人得於強制執行程序終結前，
    向執行法院對債權人提起異議之訴。如以裁判為執行名義時
    ，其為異議原因之事實發生在前訴訟言詞辯論終結後者，亦
    得主張之。執行名義無確定判決同一之效力者，於執行名義
    成立前，如有債權不成立或消滅或妨礙債權人請求之事由發
    生，債務人亦得於強制執行程序終結前提起異議之訴，強制
    執行法第14條第1項、第2項定有明文。債務人異議之訴係以
    排除執行名義之執行力為目的，如執行程序已終結，即無阻
    止強制執行之實益，自不得提起本訴。
三、經查，本件被告持本院105年度司促字第1772號支付命令為
    執行名義，聲請對原告之財產為強制執行，經本院以110年
    度司執字第19182號清償債務強制執行事件（下稱系爭執行
    事件）受理，嗣因債務人即原告現無財產可供執行，致未能
    執行，而於民國110年6月23日發給債權憑證予債權人即被告
    而終結之事實，業經本院依職權調取系爭執行事件卷宗查閱
    無訛，是其強制執行程序業已終結在案，原告即無從排除並
    撤銷系爭執行事件之強制執行程序。準此，原告依強制執行
    法第14條之規定，提起債務人異議之訴，訴請撤銷系爭執行
    事件之強制執行程序，應認依其所訴之事實，在法律上顯無
    理由，爰不經言詞辯論，逕以判決駁回之。
四、訴訟費用負擔之依據：民事訴訟法第78條。 
中　　華　　民　　國　　110 　年　　6 　　月　　30　　日
                  虎尾簡易庭  法   官  黃麗文
以上正本證明與原本無異。
如不服本判決，須於判決送達後20日內向本庭（臺灣雲林地方法
院虎尾簡易庭）提出上訴狀。（須按他造當事人之人數附繕本）
。
中　　華　　民　　國　　110 　年　　6 　　月　　30　　日
                              書記官  曾鈺仁